---
title: "Fiche de la donnée"
geometry: "left=2.5cm,right=2.5cm,top=1cm,bottom=2cm"
output:
  pdf_document
params:
  n: NA # l'indice de la donnee dont on veut la fiche
header-includes: 
  # packages necessaires pour compiler en LaTeX
  - \pagestyle{empty} # pas de numero de page
  - \AtBeginDocument{\let\maketitle\relax} # pas de titre
  - \usepackage{xcolor} # pour definir des couleurs
  - \usepackage{booktabs} # pour les tableaux
  - \usepackage{longtable} # pour les tableaux
  - \usepackage{array} # pour les tableaux
  - \usepackage{multirow} # pour les tableaux
  - \usepackage{wrapfig} # pour les tableaux
  - \usepackage{float} # pour les tableaux
  - \usepackage{colortbl} # pour la couleur dans le tableau
  - \usepackage{pdflscape} ## pour les tableaux
  - \usepackage{tabu} # pour les tableaux
  - \usepackage{threeparttable} # pour les tableaux
  - \usepackage{threeparttablex} # pour les tableaux
  - \usepackage[normalem]{ulem} # pour les tableaux
  - \usepackage{makecell} # pour les tableaux
fontsize: 12pt # grande taille de police
---

```{r setup, include=FALSE}
library(here) ; library(rdrop2) ; library(shiny) # chargement des packages
path <- here() # chemin actuel
knitr::opts_chunk$set(echo = TRUE) # definit l'option echo = TRUE pour les chunks suivants
date <- Sys.Date() # charge la date (jour, mois et annee)
month <- c("January", "February", "March", "April", "May", "June", "July", "August", "September", "October", "November", "December")
mois <- c("janvier", "février", "mars", "avril", "mai", "juin", "juillet", "août", "septembre", "octobre", "novembre", "décembre")
date <- paste(format(date, format = "%d"), 
          mois[format(date, format = "%B") == month],format(date, format = "%Y")) # le mois est en anglais, on le passe manuellement en francais
                                                                            # pas possible de le faire autrement sur les serveurs Shinyapps

path_image <- paste(here(), "/longlogo.png", sep = "")
```

*\textsf{Document téléchargé le `r date`}* ![](`r path_image`){height=80px} 


***


```{r data, include=FALSE}
#token <- readRDS("droptoken.rds") ; drop_acc(dtoken = token)
folder_dropbox <- "Inventaire_OFB"
load_ress <- function() {
  #drop_download(file.path(outputDir,"inventaire_tableur.csv"), overwrite = TRUE)
  #data <- read.csv(file.path(path,"inventaire_tableur.csv"), header = T, colClasses = c(rep("character",12)))
  ress <- drop_read_csv(file.path(folder_dropbox,"inventaire_tableur.csv"), header = T, colClasses = c(rep("character",19)))
  return(ress)
}
ress <- load_ress()
#ress <- read.csv(paste(path,"/inventaire_tableur.csv", sep=""), header = T, colClasses = c(rep("character",17)))

colnames(ress)[c(6:8,10,14, 18, 19)] <- c("Thème Covadis","Mots-clés","Date de mise à jour", "Données brutes", "Autre   lien intéressant", "Internet Explorer", "Hauts-de-France") # sinon, pas d'espaces mais des points
nlength <- dim(ress)[1] ; nlengthOFB <- dim(ress[which(ress$Organisme=="OFB"),])[1]

paramsn <- 196#params$n
nom_data <- ress$Nom[paramsn]
       
```

\renewcommand{\arraystretch}{1.5}
\definecolor{ceruleanblue}{rgb}{0.16, 0.32, 0.75}
\definecolor{forestgreen}{rgb}{0.13, 0.55, 0.13}
######

**\textcolor{forestgreen}{La donnée « `r nom_data` » a les caractéristiques générales suivantes :}**


```{r table, echo=FALSE}
library(knitr) ; library(kableExtra)
tab <- as.data.frame(cbind(t(ress[paramsn,c(1:9,12:14)])))
#tab <- data.frame(rep(2,11))
if(tab[12,1] == ""){tab <- tab[-12,]}

kable(tab, col.names = "Information",  format = "latex", booktabs = T) %>%
   kable_styling(latex_options = c("striped", "hold_position"), full_width = F) %>%
   column_spec(1, bold = T, width = "4cm", color = "ceruleanblue")%>%
   column_spec(2, width = "12cm") %>%
   row_spec(0, bold = T)
```

```{r message OFB, echo=FALSE, results = 'asis'}
testmessageOFB <- if(ress[paramsn, "Bancarisation"]!="" & ress[paramsn, "Hauts-de-France"]!=""){
  "Les informations suivantes concernent les agents OFB (et plus particulièrement ceux des Hauts-de-France) :"
  }else if(ress[paramsn, "Bancarisation"]!="" | ress[paramsn, "Hauts-de-France"]!=""){
  "L'information suivante concerne les agents OFB (et plus particulièrement ceux des Hauts-de-France) :"
}
```

######

**\textcolor{forestgreen}{`r testmessageOFB`}**

```{r table OFB, echo=FALSE, results = 'asis'}

html_table_width <- function(kable_output, width){
  width_html <- paste0(paste0('<col width="', width, '">'), collapse = "\n")
  sub("<table>", paste0("<table>\n", width_html), kable_output)
}
if(ress[paramsn, "Bancarisation"]!="" | ress[paramsn, "Hauts-de-France"]!=""){
          tab2 <- as.data.frame(cbind(t(ress[paramsn,c(15,19)])))
          if(tab2["Bancarisation",1]== ""){tab2 <- tab2[-which(rownames(tab2)=="Bancarisation"),]
          tab2 <- as.data.frame(tab2)}
          if(tab2["Hauts-de-France",1] == ""){tab2 <- as.data.frame(tab2[-which(rownames(tab2)=="Hauts-de-France"),])}
kable(tab2, col.names = "Information", format = "latex", booktabs = T) %>%
  kable_styling(latex_options = c("striped", "hold_position"),
                full_width = F) %>%
  column_spec(1, bold = T, width = "4cm", color = "ceruleanblue")%>%
  column_spec(2, width = "12cm")%>%
  row_spec(0, bold = T)
}
```


######

**\textcolor{forestgreen}{Informations complémentaires :}**

```{r dispo DB, echo=FALSE, results = 'asis'}
dispodb <- if(ress[paramsn, 10]) 'disponibles'
nondispodb <- if(ress[paramsn, 10]=="FALSE") 'non disponibles'
```


```{r dispo SIG, echo=FALSE, results = 'asis'}
disposig<- if(ress[paramsn, 11]) 'disponible'
nondisposig <- if(ress[paramsn, 11]=="FALSE") 'non disponible'
```

- **\textcolor{ceruleanblue}{Données brutes :}** `r dispodb` `r nondispodb`

- **\textcolor{ceruleanblue}{Donnée SIG :}** `r disposig` `r nondisposig`

